【裁判字號】    89,上易,771
【裁判日期】    890616
【裁判案由】    違反毒品危害防制條例
【裁判全文】
臺灣高等法院高雄分院刑事判決                    八十九年度上易字第七七一號
    上  訴  人
    即  被  告  甲○○
右上訴人因違反毒品危害防制條例案件，不服臺灣高雄地方法院八十九年度易字第六
四四號，中華民國八十九年二月二十九日第一審判決（起訴案號：臺灣高雄地方法院
檢察署八十八年度毒偵字第二一八九、二八八七號）提起上訴，本院判決如左：
    主  文
上訴駁回。
    事  實
一、甲○○前曾於民國（下同）八十四年二月二十四日因麻醉藥品管理條例案件，經
    法院判處有期徒刑五月，如易科罰金，以三百元折算一日，於八十四年四月十日
    判決確定，於八十四年八月三十日送監執行；嗣於八十四年十二月八日因麻醉藥
    品管理條例案件，經法院判處有期徒刑七月，於八十五年一月十九日判決確定，
    前開二案合併執行，於八十五年七月十六日裁定假釋付護管束，於八十五年八月
    十九日期滿，假釋未經撤銷，其未執行之刑，以已執行論；復於八十六年四月十
    八日因麻醉藥品管理條例、藥事法案件，經法院分別判處有期徒刑七月、四月，
    經定應執行刑為有期徒刑十月，於八十六年五月二十七日判決確定，於八十六年
    九月十五日送監執行，於八十七年五月十九日執行完畢，詎仍不知悔改，因施用
    第二級毒品安非他命案件，經臺灣高雄地方法院檢察署檢察官聲請原審法院以八
    十七年度毒聲字第二八五二號裁定令入戒治處所施以強制戒治後，於八十八年六
    月十一日裁定停止戒治，所餘戒治期間付保護管束，期間屆滿，其保護管束未經
    撤銷，而由臺灣高雄地方法院檢察署檢察官於八十八年十月十九日以八十八年度
    戒毒偵字第二七三號處分不起訴確定後。甲○○另基於概括犯意，於八十八年十
    月二十一日某時，在高雄縣某漁港釣魚時，將第二級毒品安非他命置放於玻璃管
    內燒烤，而後吸食其霧化之氣體之方式，施用第二級毒品安非他命一次，嗣於八
    十八年十月二十一日下午五時許，在高雄縣林園鄉林家村駱駝山某廢棄屋旁，為
    警查獲，經採其尿液送請高雄市立凱旋醫院檢驗結果，檢出甲基安非他命陽性反
    應；嗣甲○○未經移送，復承前開施用第二級毒品安非他命之犯意，於八十八年
  十月二十九日下午三時許回溯二十四小時內之某時，在不詳地點、以不詳方法施
    用第二級毒品安非他命一次，嗣於八十八年十月二十九日下午三時許，在高雄縣
    林園鄉清水巖某產業道路口為警查獲，並扣得甲○○所有之第二級毒品安非他命
    一包（驗前毛重０．二八公克，驗後毛重０．二三公克），經警採其尿液送請高
    雄市立凱旋醫院檢驗結果，檢出甲基安非他命陽性反應，嗣經臺灣高雄地方法院
    檢察署檢察官聲請原審法院以八十八年度毒聲字第八０九四號裁定令入戒治處所
    施以強制戒治。
二、案經高雄市政府警察局前鎮分局、小港分局分別移送臺灣高雄地方法院檢察署檢
    察官偵查起訴。
    理    由
一、訊據上訴人即被告甲○○對於右揭於八十八年十月二十一日某時，在高雄縣某漁
    港釣魚時，將第二級毒品安非他命置放於玻璃管內燒烤，而後吸食其霧化之氣體
    之方式，施用第二級毒品安非他命一次，嗣於八十八年十月二十一日下午五時許
    ，在高雄縣林園鄉林家村駱駝山某廢棄屋旁，為警查獲之情，固不否認，惟矢口
    否認有於八十八年十月廿九日再施用第二級毒品安非他命之犯行，辯稱：十月廿
    一日施用是最後一次，且扣案之安非他命一包並不是我的，而是我朋友「忠仔」
    的云云。經查，
  (一)被告右揭分別施用第二級毒品安非他命之事實，業據被告於警訊中供承不諱，並
    有第二級毒品安非他命一包（驗前毛重０．二八公克，驗後毛重０．二三公克）
    扣案足資佐證，而被告先後二次為警查獲後，經警採其尿液送請高雄市立凱旋醫
    院檢驗結果，確實檢出甲基安非他命陽性反應，此有該院八十八年十一月五日高
    市凱醫檢字第００三七一號、八十八年十一月十九日高市凱醫檢字第００三七六
    號煙毒尿液檢驗成績書各一紙附卷可稽。而扣案之第二級毒品安非他命一包經本
    院送請高雄醫學院附設中和紀念醫院檢驗結果，確係甲基安非他命，亦有該院八
    十九年二月十五日編號Ｂ0000000號檢驗報告單一附卷可稽。
  (二)又甲基安非他命經口服投與後，約百分之七十於二十四小時內自尿中排出，故通
    常採反化驗是否呈陽性反應，應以投與後二十四小時內所採為宜，有行政院衛署
    藥物食品檢驗局八十年三月十三日（八十）藥檢壹字第０四０七一二號函可參，
    而被告係於八十八年十月二十九日下午三許為警查獲，經採尿送驗結果確有甲基
    安非他命陽性反應，故被告施用安非他命時間為八十八年十月二十九日下午三時
    許回溯二十四小時內之某時，殆無疑義。
  (三)又扣案之第二級毒品安非他命一包，係被告為警查獲時，警方在其左衣口袋內之
    香煙盒內所查獲之情，業據被告於警訊時所供認，是以被告事後翻異前詞，辯稱
    該包安非他命非其所有，係圖避重就輕卸責之詞，委無足採。
  (四)而被告前因施用第二級毒品安非他命案件，經臺灣高雄地方法院檢察署檢察官聲
    請原審以八十七年度毒聲字第二八五二號裁定令入戒治處所施以強制戒治後，於
    八十八年六月十一日裁定停止戒治，所餘戒治期間付保護管束，期間屆滿，其保
    護管束未經撤銷，而由臺灣高雄地方法院檢察署檢察官於八十八年十月十九日以
    八十八年度戒毒偵字第二七三號處分不起訴，有高雄地方法院被告院內索引卡紀
    錄表、臺灣高雄地方法院檢察署刑案資料查註紀錄表在卷足憑，其於五年內再犯
    毒品危害防制條例第十條第一項、第二項之罪，且經臺灣高雄地方法院檢察署檢
    察官聲請原審以八十八年度毒聲字第八０九四號裁定令入戒治處所施以強制戒治
    ，亦有臺灣高雄地方法院被告院內索引卡紀錄表可參。
  (五)綜上，被告前開所辯，無非係圖卸責之詞，委無足採。事證明確，被告右揭犯行
    ，洵堪認定。
二、核被告所為，係犯有毒品危害防制條例第十條第二項之施用第二級毒品罪。被告
    持有第二級毒品安非他命，嗣進而施用之，其持有之低度行為應為施用之高度行
    為所吸收，均不另論罪。被告先後二次施用第二級毒品安非他命之行為，時間緊
    接，犯罪構成要件相同，顯係出於概括之犯意為之，為連續犯，應依刑法第五十
    六條之規定以一罪論，並加重其刑。又公訴人起訴事實雖未敘及被告於八十八年
    十月廿九日下午三時許回溯二十四小時內之某時，在不詳地點、以不詳方法施用
    第二級毒品安非他命一次之犯行，然該部分事實與公訴人起訴之犯罪事實具連續
    犯裁判上一罪關係，已如前述，應為起訴效力所及，本院自得併予審理。查被告
    前曾於八十四年二月二十四日因麻醉藥品管理條例案件，經法院判處有期徒刑五
    月，如易科罰金，以三百元折算一日，於八十四年四月十日判決確定，於八十四
    年八月三十日送監執行；嗣於八十四年十二月八日因麻醉藥品管理條例案件，經
    法院判處有期徒刑七月，於八十五年一月十九日判決確定，前開二案合併執行，
    於八十五年七月十六日裁定假釋付護管束，於八十五年八月十九日期滿，假釋未
    經撤銷，其未執行之刑，以已執行論；復於八十六年四月十八日因麻醉藥品管理
    條例、藥事法案件，經法院分別判處有期徒刑七月、四月，經定應執行刑為有期
    徒刑十月，於八十六年五月二十七日判決確定，於八十六年九月十五日送監執行
    ，於八十七年五月十九日執行完畢之事實，此有臺灣高雄地方法院檢察署刑案資
    料查註紀錄表在卷可按，其於五年之內再犯有期徒刑以上之本罪，係屬累犯，應
    依刑法第四十七條之規定，遞加重其刑。
三、原審因而適用毒品危害防制條例第十條第第二項、第十八條第一項，刑法第十一
    條、第五十六條、第四十七條，並審酌被告曾有多次施用安非他命不良素行，經
    執行完畢後，仍不知悔改，再次施用安非他命，而經檢察官依初次勒戒、觀察、
    強制戒治後為不起訴處分確定後，仍不知悔改警惕，猶繼續施用毒品，有失政府
    制定毒品危害防制條例之立法美意，本不宜寬貸，惟此乃自戕行為及犯後已坦承
    部分犯行，態度良好等一切情狀，量處有期徒刑十月，以資懲儆。至於扣案安非
    他命一包（驗前毛重０．二八公克，驗後毛重０．二三公克），依毒品危害防制
    條例第二條之規定，係屬第二級毒品，不問屬於犯人與否，依毒品危害防制條例
    第十八條第一項之規定，宣告沒收銷燬之。經核原判決認事用法，均無不合，量
    刑亦屬允當，被告上訴意旨否認犯罪，指摘原判決不當，為無理由，應予駁回。
據上論斷，應依刑事訴訟法第三百六十八條，判決如主文。
本案經檢察官林炎昇到庭執行職務。
中    華    民    國     八十九     年       六       月     十六   日
                              臺灣高等法院高雄分院刑事第八庭
                                  審判長法官  郭雅美
                                        法官  張盛喜
                                        法官  莊飛宗
右正本證明與原本無異。
不得上訴。
                                      書記官  張宗芳
中    華    民    國     八十九     年       六       月    十九    日
附錄：本判決論罪科刑法條全文
毒品危害防制條例第十條：
  施用第二級毒品者，處三年以下有期徒刑。
                                                                  Ｊ


司法院資訊處製作；財團法人民間司法改革基金會備份。
